【裁判字號】    98,交聲,1056
【裁判日期】    980728
【裁判案由】    交管條例聲異
【裁判全文】
臺灣板橋地方法院交通事件裁定        98年度交聲字第1056號
原處分機關  交通部公路總局臺北區監理所板橋監理站
異  議  人  甲○○
即受處分人
上列異議人即受處分人因違反道路交通管理處罰條例案件，對於
交通部公路總局臺北區監理所板橋監理站於民國98年4 月21日所
為之板監裁字第裁41-C00000000號處分，聲明異議，本院裁定如
下：
    主  文
異議駁回。
    理  由
一、原處分意旨略以：異議人甲○○於民國98年4 月6 日晚間10
    時許駕駛車牌號碼DRH-421 號輕型機車，在臺北縣中和市○
    ○路855 號前，拒絕接受酒精濃度測試之檢定，經警掣發北
    縣警交大字第C00000000 號舉發違反道路交通管理事件通知
    單舉發，乃以異議人違反前述道路交通管理處罰條例第35條
    第4 項前段、第67條第2 項規定之行為，裁處異議人罰鍰新
    臺幣（下同）60,000元，吊銷駕駛執照，3 年內禁考。
二、異議意旨略以：異議人於98年4 月6 日下午到新生街小吃店
    用餐，此時隔桌一位與本人年齡相同者相談甚歡，相聚約2
    小時後，本各自回家時，此友人提議至離此不遠的租屋泡茶
    ，因盛情難卻之下，跟隨此友之家又聚，約又坐了1 個多鍾
    頭，本人提議回家，此時本人發動機車後，用牽的牽出此巷
    ，該巷極短，正在當時有兩位沒穿制服自稱是警察人員將本
    人抓住要強制酒測，因本人當時沒有騎車，頭上沒戴安全帽
    ，只是用牽車走而已，所以才拒絕接受酒測，爰為此聲明異
    議請求撤銷免罰云云。
三、按汽車駕駛人拒絕接受酒精濃度測試之檢定者，處新臺幣60
    ,000 元 罰鍰，並當場移置保管該汽車及吊銷其駕駛執照，
    道路交通管理處罰條例第35條第4 項前段定有明文。又汽車
    駕駛人，曾依第35條第4 項前段之規定吊銷駕駛執照者，三
    年內不得考領駕駛執照，道路交通管理處罰條例第67條第2
    項復定有明文。
四、經查：異議人於98年4 月6 日晚間10時許騎乘車牌號碼DRH-
    421 號輕型機車，在臺北縣中和市○○路855 號前，經執行
    取締酒醉駕車之警員攔停舉發「拒絕接受酒精濃度測試之檢
    定」之違規等情，有舉發違反道路交通管理事件通知單、現
    場錄影光碟、裁決書等附卷可稽。異議人對其拒絕接受酒測
    一節並不爭執，僅辯以伊當時是牽車，並沒有騎車云云。惟
    本件舉發警員即臺北縣政府警察局中和第二分局員山派出所
    警員乙○○於本院訊問時具結證稱：當天該處有執行路檢勤
    務，伊跟另一個同事林警員在中和市○○路八五五巷口埋伏
    ，見到異議人從中正路往連城路方向，他騎在中正路上，渠
    在中正路上設點攔查，如查詢表上伊用電腦繪製的路線圖所
    示，異議人進入攔查點，看到前面所長在攔查，異議人就往
    中正路八五五巷子騎進去，伊與同事在巷口，本來以為異議
    人是裡面的住戶，但該巷子是死巷，所以他騎進去後，又再
    出來，當時伊另一個林姓同事要攔下他，異議人看到就下車
    改用牽的方式把車牽出來，異議人把車騎進去時，渠本來以
    為他只是單純住戶，所以沒有攔查，後來看他又再騎出來，
    覺得可疑，才準備攔查，所以渠把異議人帶到巡邏車準備酒
    測，並且攝影等語（見本院98年7 月9 日訊問筆錄）。審酌
    證人乙○○為依法執行公務之警員，與異議人素不相識，當
    無甘冒偽證罪責誣指異議人之理，且清楚證述異議人車行方
    向、違規情狀，並製有舉發違規現場圖佐證。而異議人對於
    當日在該巷內友人之姓名、地址，竟又稱忘記等語（見本院
    98年7 月9 日訊問筆錄），尚有違常情；且異議人既稱是用
    牽車的方式，又何須發動引擎？是異議人上開異議理由，顯
    係為卸責飾詞狡辯，洵不可採。
五、綜上所述，異議人確有於上揭時、地騎乘機車經員警攔停稽
    查時，拒絕接受酒精濃度測試檢定之違規行為，從而，原處
    分機關依首揭道路交通管理處罰條例第35條第4 項前段之規
    定，裁處異議人罰鍰60,000元，吊銷駕駛執照，且依同條例
    第67條第2 項之規定，3 年內不得考領駕駛執照，核屬無誤
    ，本件異議為無理由，應予駁回。
據上論斷，應依道路交通案件處理辦法第19條，裁定如主文。
中    華    民    國    98    年    7     月    28    日
                  交通法庭    法  官  李 君 豪
以上正本證明與原本無異。
如不服本裁定應於送達後5日內向本院提出抗告狀。
                              書記官  金 和 國
中    華    民    國    98    年    7     月    28    日


司法院資訊處製作；財團法人民間司法改革基金會備份。
